# 关于合同负债问题

提问人：1838913227 时间：2020-04-01 12:34:01
请教陈版，接下来执行新收入准则，那对于合同负债的确认，如果针对同一个客户，签订不同合同，可能同时存在应收账款/合同资产、合同负债，那期末披露的报表对应收账款/合同资产、合同负债徐需要做同时挂账调整么？

回答人：chenyiwei
同一项合同的合同资产和合同负债可以抵销后按净额列报。
不同合同的合同资产和合同负债，以及涉及应收账款的抵销列报，应参照金融工具列报准则对金融资产、金融负债抵销列报的条件处理。一般情况下如果没有明确的可随时执行的净额结算协议，则不能抵销列报。